臺灣板橋地方法院刑事判決　　　　　　　94年度訴字第1131號
公　訴　人　臺灣板橋地方法院檢察署檢察官
被　　　告　丁○○
上列被告因搶奪等案件，經檢察官提起公訴（九十四年度偵字第
八一四六號），以及移送併案審理（臺灣板橋地方法院檢察署九
十四年度偵字第一０五八三號），本院判決如下：
    主    文
丁○○共同連續意圖為自己不法之所有，而搶奪他人之動產，處
有期徒刑貳年。手機讓渡同意書「立約保證人簽章」欄內偽造「
王俊池」署押貳枚（包括簽名及按捺指印各壹枚）均沒收。
    犯罪事實
一、丁○○前於民國九十二年、九十三間因違反毒品危害防制條
    例、動產擔保交易法案件，先後經本院以九十二年度簡字第
    五二六號、九十三年度簡字第九七六號各判處有期徒刑三月
    ，如易科罰金，以三百元折算一日確定；此二罪嗣經本院以
    九十三年度聲字第一０六九號裁定應執行有期徒刑五月，如
    易科罰金，以三百元折算一日確定。又於九十四年間因竊盜
    案件，經本院以九十四年度簡字第三七三號判處有期徒刑五
    月，如易科罰金，以三百元折算一日確定，並接續前二罪執
    行，刑期至九十四年十二月五日期滿（本案不構成累犯）。
    詎猶不知悔改，竟與甲○○（另行審結）共同基於意圖為自
    己不法所有之概括犯意聯絡，先於九十三年八月十日下午三
    時五分許，由甲○○騎乘車牌號碼ＷＬＡ－０一八號輕機車
    （未懸掛車牌）搭載丁○○，在桃園縣龜山鄉○○路○段與
    福興街口，見戊○○獨自行走，認有機可趁，便騎乘該輕機
    車自後方接近戊○○，由丁○○猝然徒手槍奪戊○○攜帶之
    手提包一只，其內置有現金新臺幣（下同）二千九百餘元、
    易立信牌三六一八型行動電話一具（序號00000000
    0000000號）、中國信託商業銀行信用卡（卡號00
    00000000000000號）、聯邦銀行現金卡及金
    融卡、郵局提款卡、國民身分證、健保ＩＣ卡各一張。得手
    後，二人旋騎車逃離現場，並將搶奪之現金朋分花用殆盡，
    甲○○另分得上揭易立信牌行動電話一具。其二人又共同基
    於以不正方法由自動付款設備取得他人財物之犯意聯絡，旋
    於同日，持渠等搶得之前開中國信託商業銀行信用卡，利用
    臺北縣板橋市○○○路某便利商店內以及臺北縣板橋市○○
    路某便利商店內附設之中國信託商業銀行自動櫃員機，以將
    該信用卡預借現金密碼輸入自動付款設備之方式，接續預借
    現金一萬元、一萬元、三千元、三千元、三萬元、一萬元，
    使該自動付款設備辨識系統對於真正持卡人之判別陷於錯誤
    而如數交付現金共六萬六千元。得手後，二人即將領得之現
    金朋分花用殆盡。至其餘搶得財物均棄置於臺北縣板橋市浮
    洲橋下某處。詎黃鎮梅、甲○○二人竟食髓知味，復於九十
    三年九月六日晚間七時許，在臺北縣板橋巿大觀路一段二十
    九巷內，以相同手法搶奪乙○○所有之手提包一只，其內置
    有現金一千元、ＰＨＳ牌Ｊ八八型行動電話一具（序號00
    00000000000號）。得手後，二人乃朋分搶得之
    現金花用殆盡，並由甲○○取得上揭ＰＨＳ牌行動電話一具
    ，其餘財物皆丟棄於臺北縣板橋市浮洲橋下。又於九十三年
    十一月七日下午六時許，在臺北縣板橋市○○路九巷口，以
    相同手法，搶奪陳霙所有之手提皮包一只，其內置有現金一
    千八百元、數位相機一臺、聯邦銀行信用卡三張、萬泰銀行
    信用卡、第一銀行信用卡及華南銀行金融卡各一張、夏普牌
    ＧＸ二一型行動電話一具（序號000000000000
    000號）、大樂透中獎彩券一紙及國民身分證、行車執照
    、健保卡各一張。得手後，二人立即朋分搶得之現金，甲○○並分得大樂透中獎彩券一紙，丁○○則取走其餘財物並將
    其中數位相機、信用卡、金融卡、國民身分證、行車執照、
    健保卡等物均棄置在臺北縣板橋巿大漢溪內。嗣丁○○單獨
    基於行使偽造私文書之犯意，偕同張祐維（其涉犯贓物罪嫌
    另由本院以九十四年度簡字第三六四五號審理中）於九十三
    年十一月八日凌晨零時許，持前開搶得之夏普牌行動電話一
    具，前往丙○○經營位於臺北縣板橋市○○○路五十九號「
    瑄瑄手機吊飾行」內，以四千五百元之價格出售予不知情之
    丙○○，復冒用「王俊池」之名義填寫手機讓渡同意書，並
    在該同意書「立約保證人簽章」欄內偽造「王俊池」署押二
    枚（包括簽名及按捺指印各一枚）後，交予丙○○而行使之
    書，足生損害於「王俊池」及丙○○之權益。丙○○嗣將該
    夏普牌行動電話轉售予不知情之林玉婷使用，終為警調閱通
    聯紀錄後循線查獲上情。
二、案經臺北縣政府警察局移送臺灣板橋地方法院檢察署檢察官
    偵查起訴，以及移送併案審理。
    理    由
一、按被告以外之人於審判外之言詞或書面陳述，除法律有規定
    者外，不得作為證據。又被告以外之人於審判外之陳述，經
    當事人於審判程序同意作為證據，法院審酌該言詞陳述或書
    面陳述作成時之情況，認為適當者，亦得為證據。當事人、
    代理人或辯護人於法院調查證據時，知有第一百五十九條第
    一項不得為證據之情形，而未於言詞辯論終結前聲明異議者
    ，視為有前項之同意，刑事訴訟法第一百五十九條第一項及
    第一百五十九條之五分別定有明文。查被告丁○○對於證人
    戊○○、乙○○、陳霙、丙○○及證人林玉婷等人於警詢時
    之陳述，在本院準備程序中經提示渠等筆錄並告以要旨，就
    證據能力一節均表示無意見，且未於本案言詞辯論終結前聲
    明異議，本院審酌被害人戊○○、乙○○、陳霙、丙○○及
    證人林玉婷等人於警詢時之陳述係彼等就各自親身經歷之事
    實所為者，核無違法取證或證明力顯然過低之情事，且與被
    告供承情節相符，依其等陳述作成時之狀況，並無不適當之
    情形，自均得為證據，合先敘明。
二、上揭犯罪事實，業據被告迭於警詢、偵查中及本院審理時自
    白不諱（見臺灣板橋地方法院檢察署九十四年度偵字第八一
    四六號偵查卷第七頁至第八頁、第六十二頁至第六十三頁、
    第七十一頁至第七十二頁、臺灣桃園地方法院檢察署九十四
    年度偵字第九二四五號偵查卷第十六頁至第十七頁、第二十
    二頁及本院九十四年八月四日審判筆錄），復經被害人戊○○、乙○○、陳霙及丙○○於警詢時指述綦詳（見臺灣桃園
    地方法院檢察署九十四年度偵字第九二四五號偵查卷第二十
    二頁至第二十四頁、第三十一頁至第三十二頁及臺灣板橋地
    方法院檢察署九十四年度偵字第八一四六號偵查卷第十四頁
    至第十七頁、第二十三頁至第二十四頁），並經證人林玉婷
    於警詢時證述明確（見臺灣板橋地方法院檢察署九十四年度
    偵字第八一四六號偵查卷第三十頁至第三十一頁），另有贓
    物領據保管單三紙、中國信託八月份ＶＩＰ消費明細暨收費
    收執表影本、暫保單影本、手機讓渡同意書影本、通聯紀錄
    調閱單各一件及採證照片十二幀附卷可資佐證（見臺灣板橋
    地方法院檢察署九十四年度偵字第八一四六號偵查卷第三十
    三頁至第三十五頁、第三十七頁至第三十八頁及臺灣桃園地
    方法院檢察署九十四年度偵字第九二四五號偵查卷第二頁、
    第十八頁至第十九頁、第二十六頁、第二十九頁、第三十三
    頁至第三十六頁），足認被告自白與事實相符。本案事證明
    確，被告犯行堪以認定，應予依法論罪科刑。
三、查被告連續三次夥同同案被告甲○○搶奪被害人戊○○、乙○○、陳霙等人財物，核其所為，均係犯刑法第三百二十五
    條第一項之搶奪罪；又被告與同案被告甲○○共同持被害人
    戊○○所有之中國信託商業銀行信用卡至金融機構附設自動
    櫃員機預借現金，核其所為，係犯刑法第三百三十九條之二
    第一項之以不正方法由自動付款設備取得他人之物罪；又被
    告冒用「王俊池」之名義偽填手機讓渡同意書，復持交予「
    瑄瑄手機吊飾行」負責人丙○○資為出售行動電話之憑據，
    核其所為，係犯刑法第二百十六條、第二百十條之行使偽造
    私文書罪。被告在手機讓渡同意書上偽造「王俊池」署押行
    為係偽造私文書之部分行為，其偽造私文書之低度行為應為
    行使私文書之高度行為所吸收，均不另論罪。被告與同案被
    告甲○○二人就上揭搶奪及以不正方法由自動付款設備取得
    他人財物等犯行，均有犯意聯絡與行為分擔，皆為共同正犯
    。再其二人先後三次搶奪他人財物之行為，時間緊接，方法
    相同，所犯係犯罪構成要件相同之罪名，顯係基於概括犯意
    而為，為連續犯，應依刑法第五十六條規定論以一罪並加重
    其刑。又被告所犯上揭連續搶奪、以不正方法由自動付款設
    備取得他人之物、行使偽造私文書三罪間，有方法、結果之
    牽連關係，為牽連犯，應依刑法第五十五條後段規定論以較
    重之連續搶奪罪。爰審酌被告有違反毒品危害防制條例、動
    產擔保交易法、竊盜等多項前科，有臺灣高等法院被告前案
    紀錄表一件在卷足憑，素行非佳，其與同案被告甲○○利用
    機車為工具搶奪他人財物，不惟對於被害人身體、心理及財
    產安全均造成極大威脅，亦對社會共同生活秩序構成深鉅之
    危害，兼衡其犯罪動機、目的、手段、搶奪財物之價值及犯
    罪後均坦承犯行之良好態度等一切情狀，量處如主文所示之
    刑，以資懲儆。
四、又被告在手機讓渡同意書「立約保證人簽章」欄內偽造「王
    俊池」署押二枚（包括簽名及按捺指印各一枚），均應依刑
    法第二百十九條規定宣告沒收。
五、臺灣板橋地方法院檢察署九十四度偵字第一０五八三號併送
    併辦審理被告與同案被告甲○○拱同搶奪被害人戊○○、乙○○所有之財物，並擅自持被害人戊○○所有之中國信託商
    業銀行信用卡至金融機構附設自動櫃員機預借現金等犯罪事
    實，與本案公訴人提起公訴之犯罪事實有連續犯及牽連犯之
    裁判上一罪關係，應為起訴效力所及，本院自應併予審究，
    附此敘明。
據上論斷，應依刑事訴訟法第二百九十九條第一項前段，刑法第
二十八條、第五十六條、第三百二十五條第一項、第三百三十九
條之二第一項、第二百十六條、第二百十條、第五十五條、第二
百十九條，判決如主文。
本案經檢察官陳鴻濤到庭執行職務。
中　　華　　民　　國　　94　　年　　8 　　月　　18　　日
                  刑事第九庭審判長法　官　胡　堅　勤
                                  法　官　李　君　豪
                                  法  官  王　瑜　玲
上列正本證明與原本無異。
如不服本判決，應於判決送達後10日內向本院提出上訴狀（應附
繕本），上訴於臺灣高等法院。
中　　華　　民　　國　　94　　年　　8 　　月　　19　　日
                                  書記官  黃  頌  棻
附錄本案論罪科刑法條全文：
中華民國刑法第325條
 (普通搶奪罪)
意圖為自己或第 3 人不法之所有，而搶奪他人之動產者，處六月
以上五年以下有期徒刑。
因而致人於死者，處無期徒刑或七年以上有期徒刑，致重傷者，
處三年以上十年以下有期徒刑。
第 1 項之未遂犯罰之。
中華民國刑法第339條之2
意圖為自己或第3 人不法之所有，以不正方法由自動付款設備取
得他人之物者，處三年以下有期徒刑、拘役或一萬元以下罰金。
以前項方法得財產上不法之利益或使第 3 人得之者，亦同。
中華民國刑法第216條
 (行使偽造變造或登載不實之文書罪)
行使第條至第條之文書者，依偽造、變造文書或登載不實
事項或使登載不實事項之規定處斷。
中華民國刑法第210條
 (偽造變造私文書罪)
偽造、變造私文書，足以生損害於公眾或他人者，處五年以下有
期徒刑。
